【裁判字號】    97,上易,498
【裁判日期】    970630
【裁判案由】    竊盜
【裁判全文】
臺灣高等法院高雄分院刑事判決         97年度上易字第498號
上  訴  人
即  被  告  甲○○
選任辯護人  張宗隆律師
上列上訴人因被告竊盜案件，不服臺灣高雄地方法院97年度易字
第98號中華民國97年3 月27日第一審判決（起訴案號：臺灣高雄
地方法院檢察署96年度偵字第34064 號），提起上訴，本院判決
如下：
    主  文
上訴駁回。
    事  實
一、甲○○於民國（下同）96年9 月12日上午11時前某時，在高
    雄市○○區○○街108 號路旁，停放一部西元1991年份福特
    天王星、車牌號為ZR－3147號藍色自小客車（價值約新臺幣
    〈下同〉5 萬元，為乙○○所有），詎竟意圖為自己不法之
    所有，基於竊盜犯意，持其母所有自小客車鑰匙強行開啟前
    門鎖後進入車內，鑰匙破壞電門鎖發動車輛後，駕駛離去而
    竊取該車得手（毀損部分未據告訴）。嗣經乙○○發現失竊
    報警處理，經警於96年9 月27日中午12時30分許，在高雄縣
    田寮鄉○○村○路13號前尋獲該車（已發還所有人乙○○）
    ，警方據報後在上開自小客車內後鏡上採得指紋1 枚，經送
    內政部警政署刑事警察局檔存甲○○指紋卡比對結果相符，
    而循線查獲。
二、案經高雄縣政府警察局湖內分局報請臺灣高雄地方法院檢察
    署檢察官偵查起訴。
    理  由
一、訊據上訴人即被告甲○○對於上開犯罪事實，已於本院審理
    中坦承不諱，而上開車號ZR－3147號之（西元）1991年份藍
    色「福特天王星」（Ford Telstar）自小客車，屬被害人乙
    ○○所有，價值約5 萬元，原停放在高雄市○○區○○街
    108 號路旁，於96年9 月12日上午發現失竊後，旋於當日上
    午11 時 許報警處理，經警於96年9 月27日中午12時30分許
    ，在高雄縣田寮鄉○○村○路13號前尋獲，發現該車左前門
    鎖、車內電門鎖之鑰匙孔均有遭硬物插入扭轉開啟之工具痕
    跡等情，亦據證人即被害人乙○○於警詢、檢察官偵查中及
    原審法院審理中證述在卷（見警卷第3-4 、10-11 頁、偵查
    卷第8頁 、原審卷第62頁），並有高雄縣政府警察局車輛尋
    獲電腦輸入單、贓物認領保管單各1 份及採證照片5 幀附卷
    可稽（見警卷第12 -15頁、第20頁）。再者，警於尋獲上開
    自小客車時，在車內照後鏡上採得指紋4 枚，有勘察採證同
    意書、勘察採證紀錄表各1 份及採證照片9 幀在卷可稽（見
    警卷第8-9 、5-19頁），其中在車內照後鏡之右上方（勘察
    採證紀錄表編號1 ，如警卷第16頁照片所示）、照後鏡正下
    方偏左處（勘察採證紀錄表編號3 ，如警卷第18頁照片所示
    ）所採得之指紋各1 枚，經送內政部警政署刑事警察局輸入
    指紋電腦系統比對確認結果，分別與該局檔存被告甲○○指
    紋卡之右食指、左拇指指紋相符，有鑑驗書1 份在卷為憑（
    見警卷第5-7 頁），顯見被告甲○○必曾以右食指及左拇指
    觸及上開車內照後鏡無疑，是被告甲○○於本院審理時之自
    白顯與事實相符，堪可採信。本件事證已臻明確，被告甲○
    ○竊盜犯行洵堪認定。因被告甲○○於本院審理時已坦承犯
    行，經本院裁定適用簡式審判程序，故上開認定犯罪事實部
    分所援用屬於傳聞證據部分，依刑事訴訟法第159 條第2 項
    規定，仍有證據能力，得援為認定犯罪事實之證據，附此敘
    明。
二、核被告甲○○所為，係犯刑法第320 條第1 項之普通竊盜罪
    。公訴人雖認被告甲○○係攜帶客觀上足供兇器使用之不詳
    工具破壞上開車輛左車門鎖及電門鎖，應論以刑法第321 條
    第1 項第3 款之加重竊盜罪。惟本件既未扣得任何工具，且
    被告甲○○於本院審理時復供稱係以其母親所有自小客車之
    鑰匙強行開啟，而能插入鎖孔強行扭轉開啟車門及電門之工
    具甚多，如自備之鑰匙即屬之，不能一概認定必屬客觀上對
    於人身安全有所威脅之兇器，依罪疑應為有利於行為人認定
    之原則，僅得認定被告甲○○係以其母親所有以鑰匙強行開
    啟門鎖及電門鎖，僅成立普通竊盜罪，惟起訴基本社會事實
    同一，本院自得變更法條予以審理。
三、原審因認被告甲○○犯罪事證明確，而適用刑法第320 條第
    1 項之規定，審酌其已曾因竊盜案件經法院判處有期徒刑7
    月緩刑3 年確定，有臺灣高等法院被告前案紀錄表1 份在卷
    可按，素行不良，且年值青壯，身心健全，不思循正當途徑
    獲取財物，竟以破壞門鎖、電門鎖之方式，竊取路旁停放之
    車輛，價值觀念偏差，並造成被害人財產上之損害，影響社
    會治安，犯罪所生危害非微等一切情狀，量處有期徒刑徒刑
    7 月，復敘明被告甲○○行竊時所用鑰匙並非其所有，故無
    從予以宣告沒收，經核原判決認事用法並違誤，量刑亦稱允
    當，被告甲○○上訴意旨空言指摘原判決量刑不當，為無理
    由，應予駁回。
四、據上論結，應依刑事訴訟法第368 條，判決如主文。
本案經檢察官陳國全到庭執行職務。
中    華    民    國    97    年    6     月    30    日
                  刑事第六庭    審判長法  官 邱永貴
                                      法  官 張盛喜
                                      法  官 李嘉興
以上正本證明與原本無異。
不得上訴。
中    華    民    國    97    年    6     月    30    日
                                      書記官 郭榮芳
附錄本件判決論罪科刑法條：
刑法第320 條第1 項
意圖為自己或第三人不法之所有，而竊取他人之動產者，為竊盜
罪，處5 年以下有期徒刑、拘役或5 百元以下罰金。


司法院資訊處製作；財團法人民間司法改革基金會備份。
